臺灣高等法院刑事裁定　　　　　　　　 94年度毒抗字第438號
抗　告　人
即　被　告　甲○○
上列被告因毒品危害防制條例案件，不服台灣桃園地方法院94年
度毒聲字第1590號，中華民國94年9 月23日裁定，提起抗告，本
院裁定如下：
    主  文
抗告駁回。
    理  由
一、聲請意旨略以：被告甲○○基於施用毒品之概括犯意，於民
    國94年3月30日（聲請意旨誤載為「94年 3月20日」）凌晨2
    時採尿時起回溯96小時，在某不詳處所施用第 2級毒品安非
    他命（下稱「安非他命」），嗣於94年3月29日下午9時30分
    許，在其位於桃園縣桃園市○○路389之1號10樓住所內為警
    查獲。訊據被告雖否認上揭犯行，惟查被告之尿液經檢驗後
    ，呈毒品安非他命陽性反應，有臺灣尖端先進生技醫藥股份
    有限公司出具之濫用藥物檢驗報告附卷可稽，且有被告持有
    之施用毒品器具安非他命吸食器扣案可資佐證，被告所辯顯
    不足採信，爰依毒品危害防制條例第20條第 1項及觀察勒戒
    處分執行條例第3條第1項規定，聲請裁定將被告送勒戒處所
    觀察、勒戒。
二、原裁定以：訊據被告於警詢中僅坦承其於94年 3月24日曾在
    上址租屋處內施用安非他命一次之行為。惟查：被告為警查
    獲後，經警採其尿液送臺灣檢驗科技股份有限公司檢驗，該
    公司以酵素免疫分析法（ＥＩＡ）為初步檢驗及氣相層析質
    譜儀法（ＧＣ／ＭＳ）進行確認檢驗後，結果呈安非他命陽
    性反應，此有臺灣檢驗科技股份有限公司出具之濫用藥物尿
    液檢驗報告一紙附卷足憑。被告前開所採尿液，既經前開氣
    相層析質譜儀分析法等較精密之實驗方式進行確認檢驗，已
    可完全排除被告服用其他藥物可能造成之毒品偽陽性反應，
    此有法務部調查局第6處86年9月22日（87）發技（一）字第
    87071491號函意旨可供參考。次按一般人施用第 2級毒品安
    非他命後，距採集尿液可得驗出甲基安非他命時間最長不會
    超過96小時，有行政院衛生署藥物食品檢驗局81年藥檢壹字
    第001156號函可參，被告為警查獲後所採集之尿液經檢驗結
    果既呈安非他命陽性反應，足徵其於94年3月30日上午2時採
    尿時起回溯96小時內之某刻，確有施用第 2級毒品安非他命
    之行為無訛，此外並有扣案安非他命吸食器一組可佐。綜此
    ，聲請人之聲請經核屬實，應予准許，經核並無違誤。
三、被告抗告意旨以：被告長期累積工作壓力、負擔家計沈重，
    常需借助精神科治療，當時因付不出房租，僅不慎使用安非
    他命一次，查獲至今心中極為悔恨，無再吸食毒品之虞，今
    已悔改，並擔任護理人員，同時計畫與未婚夫結婚。鑑於被
    告 7個月來表現正常，積極重建人生，如觀察勒戒恐造成無
    法彌補的傷害，爰請求撤銷觀察勒戒之裁定，以利自新。惟
    被告既有本件施用安非他命犯行，原審依法裁定觀察勒戒，
    自屬有據。被告所稱現已不再施用，縱屬實情，亦不得據以
    指稱原裁定不當。足見被告抗告，請求撤銷原裁定，為無理
    由，應予駁回。
據上論斷，應依刑事訴訟法第412條，裁定如主文。
中　　華　　民　　國　　94　　年　　11　　月　　30　　日
　　　　　　　　　刑事第十一庭  審判長法　官  陳祐輔
　　　　　　　　　　　　　　　　　　  法　官  楊炳禎
　　　　　　　　　　　　　　　　　　  法　官  陳國文
以上正本證明與原本無異。
不得再抗告。
                                      書記官  蔡棟樑
中　　華　　民　　國　　94　　年　　11　　月    30    日
